【裁判字號】    98,易,870
【裁判日期】    980910
【裁判案由】    詐欺
【裁判全文】
臺灣臺南地方法院刑事判決               98年度易字第870號
公  訴  人  臺灣臺南地方法院檢察署檢察官
被      告  乙○○
上列被告因詐欺等案件，經檢察官提起公訴（97年度偵字第9392
號），被告於準備程序期日就被訴事實為有罪陳述，本院合議庭
裁定由受命法官獨任進行簡式審判程序，判決如下：
    主  文
乙○○意圖為自己不法之所有，以詐術使人將本人之物交付，處
有期徒刑壹年，減為有期徒刑陸月，如易科罰金，以新臺幣壹仟
元折算壹日。緩刑貳年，緩刑期內付保護管束，並應於本判決確
定後壹年陸月內依執行檢察官之命令，向指定之公益團體、地方
自治團體或社區，提供陸拾小時之義務勞務及向被害人甲○○支
付新台幣492,329 元之賠償。
    事實及理由
一、本件係經被告乙○○於準備程序為有罪之表示，而經本院合
    議庭裁定由受命法官獨任以簡式審判程序加以審理，依刑事
    訴訟法第273 條之2 、第159 條第2 項之規定，不適用傳聞
    法則有關限制證據能力之相關規定；並得依同法第310 條之
    2 準用第454 條之規定製作略式判決書（僅記載「證據名稱
    」），合先敘明。
二、本件犯罪事實、證據及應適用之法條，除於證據部分補充「
    被告乙○○於本院準備程序及審理程序之自白、臺灣高等法
    院被告前案紀錄表1 份」外，均引用檢察官起訴書之記載（
    如附件）。
三、被告乙○○係本於一詐欺取財之犯意，向告訴人甲○○佯稱
    須再向萬泰銀行辦理貸款，使甲○○陷於錯誤而簽立2 份貸
    款申請書，雖嗣後申請貸款及取得款項之時間不同，然此均
    係詐欺行為之延續，僅論以一罪。
四、爰審酌被告乙○○明知已積欠信用卡款項債務，竟因美容師
    之鼓催，利用多年友人甲○○之善意，欺滿甲○○，使甲○
    ○因陷於錯誤而簽立萬泰銀行貸款申請書幫忙被告貸款，詐
    取錢財，所詐騙取得之貸款共計新臺幣（下同）73萬元，實
    有不該，惟兼衡其並無前科，素行尚稱良好，且詐得貸款後
    ，原亦有清償部分貸款，且犯後坦承犯行，並積極表明欲與
    告訴人調解，並坦承因其未再清償貸款，嗣後係由告訴人甲
    ○○全部清償與萬泰銀行，使告訴人甲○○受有492,329 元
    之損害，及被告積極表明欲與告訴人和解，惟因被告目前經
    濟困難無法達成告訴人所要求之條件始未能達成和解，及其
    生活狀況、智識程度等一切情狀，量處如主文所示之刑，以
    資懲儆。另本件被告犯罪行為之時間，係在96年4 月24日以
    前，所犯罪名宣告刑在有期徒刑1 年6 月以下，合於中華民
    國九十六年罪犯減刑條例第2 條第1 項第3 款之規定，應減
    其宣告刑二分之一，並諭知易科罰金之折算標準。
五、又本院審酌被告前未曾因故意犯罪受有期徒刑以上刑之宣告
    ，有臺灣高等法院被告前案紀錄表1 紙可按，其因一時失慮
    ，致罹刑典，經此偵審程序及刑之宣告，應知警惕，諒無再
    犯之虞，本院因認前開所宣告之刑，以暫不執行為適當，爰
    依刑法第74條第1 項第1 款之規定宣告如主文所示之緩刑期
    間，以啟自新。惟為確保本件能確實收緩刑之效用與目的，
    本院爰依刑法第74條第2 項第5 款規定，命被告於緩刑期內
    ，依執行檢察官之命令，向指定之公益團體、地方自治團體
    或社區，提供60小時之義務勞務，併依刑法第93條第1 項第
    2 款之規定，於緩刑期內付保護管束。再按「緩刑宣告，得
    斟酌情形，命犯罪行為人向被害人支付相當數額之財產或非
    財產上之損害賠償」，刑法第74條第2 項第3 款定有明文，
    本件被害人甲○○受損害之金額492,329 元尚未獲被告賠償
    ，為兼顧被害人之利益，並斟酌被告亦表示願賠償被害人及
    其目前經濟能力無法一次清償等情，認於被告緩刑期間應課
    予如主文所示之負擔，以督促其儘速賠償被害人損害並觀後
    效，爰併予宣告之。又此部分緩刑命令，依刑法第74條第4
    項規定，得為民事強制執行名義，被告若違反上開刑法第74
    條第2 項第3 款所定向被害人甲○○支付相當數額之財產上
    損害賠償情節重大者，檢察官並得依刑法第75條之1 第1 項
    第4 款之規定聲請撤銷緩刑，併予說明。
六、據上論斷，應依刑事訴訟法第273 條之1 第1 項、第299 條
    第1 項前段、第310 條之2 、第454 條第2 項，刑法第339
    條第1 項、第41條第1 項前段、第74條第1 項第1 款、第2
    項第3 、5 款、第93條第1 項第2 款，刑法施行法第1 條之
    1 ，中華民國96年罪犯減刑條例第2 條第1 項第3 款、第7
    條，判決如主文。
七、如不服本判決應於收受本判決後10日內向本院提出上訴書狀
    ，並應敘述具體理由。
本案經檢察官周盟翔到庭執行職務。
中    華    民    國     98    年     9    月    10   日
                  刑事第二庭    法  官  童來好
以上正本證明與原本無異。
如不服本判決應於收受本判決後10日內向本院提出上訴書狀，並
應敘述具體理由。其未敘述上訴理由者，應於上訴期間屆滿後20
日內向本院補提理由書狀（均須按他造當事人之人數附繕本）「
切勿逕送上級法院」。
                                書記官  柯貞如
中    華    民    國     98    年    9    月    10    日
附錄本案論罪科刑法條全文
中華民國刑法第339 條（普通詐欺罪）
意圖為自己或第三人不法之所有，以詐術使人將本人或第三人之
物交付者，處5 年以下有期徒刑、拘役或科或併科1 千元以下罰
金。
以前項方法得財產上不法之利益或使第三人得之者，亦同。
前二項之未遂犯罰之。


司法院資訊處製作；財團法人民間司法改革基金會備份。
